臺灣桃園地方法院刑事判決　　　　　　100年度簡上字第560號
公　訴　人　臺灣桃園地方法院檢察署檢察官
上　訴　人　陳永清
上列被告因恐嚇案件，經檢察官提起公訴（100 年度偵字第1823
9 號），本院判決如下︰
    主  文
原判決撤銷。
陳永清以加害財產之事，恐嚇他人致生危害於安全，處拘役伍拾
玖日，如易科罰金，以新臺幣壹仟元折算壹日。扣案之鐵條壹支
沒收。
    事  實
一、陳永清與陳淑芬原係男女朋友關係，因故發生爭執，陳永清
    竟基於恐嚇之犯意，於民國100 年6 月20日下午6 時許，在
    址設於桃園縣龜山鄉○○路42之18號陳淑芬所經營之檳榔攤
    ，以手持鐵條之方式，將陳淑芬所有之冰箱、冷凍櫃及電視
    砸毀後（所涉傷害及毀損部分，因告訴人撤回告訴，業經檢
    察官為不起訴處分），向陳淑芬恫稱：「檳榔攤開1 天就要
    砸1 次」等語，以此加害於財產之事，使陳淑芬心生畏懼，
    致生危害於安全。嗣經陳淑芬報警處理，始查悉上情。
二、案經陳淑芬訴由桃園縣政府警察局龜山分局報告臺灣桃園地
    方法院檢察署檢察官偵查起訴。
    理  由
一、按被告以外之人於審判外之言詞或書面陳述，除法律有規定
    者外，不得作為證據；又被告以外之人於審判外之陳述，經
    當事人於審判程序同意作為證據，法院審酌該言詞陳述或書
    面陳述作成時之情況，認為適當者，亦得為證據；當事人、
    代理人或辯護人於法院調查證據時，知有第159 條第1 項不
    得為證據之情形，而未於言詞辯論終結前聲明異議者，視為
    有前項之同意，刑事訴訟法第159 條第1 項、第159 條之5
    分別定有明文。經查，本判決下列所引用被告以外之人於審
    判外之陳述，檢察官及上訴人即被告於本院審理時對於其證
    據能力均不爭執，且迄於言詞辯論終結前亦未聲明異議，本
    院審酌上開證據資料作成時之情況，尚無違法不當及證明力
    明顯過低之瑕疵，而認為以之作為證據應屬適當，依刑事訴
    訟法第159 條之5 規定，應認前揭證據資料均有證據能力。
二、上揭犯罪事實，業據被告於警詢、偵查及本院審理時坦承不
    諱，核與證人即告訴人陳淑芬於警詢及偵查中、證人陳永俊
    於偵查中之證述相符（見偵卷第17至18、47至48、50頁），
    復有由警員拍攝之告訴人手部紅腫及現場照片共7 張在卷可
    稽（見偵卷第21、29至31頁），堪認被告上開具任意性之自
    白確屬實情，應可採信。是本件事證明確，被告犯行堪以認
    定，應依法論科。
三、核被告所為，係犯刑法第305 條之恐嚇危害安全罪。原審認
    被告事證明確，予以論罪科刑，固屬卓見。惟查，告訴人於
    被告經原審判決後，以已與被告和解為由，具狀懇請法院從
    輕量刑，給予被告從新機會，避免被告之假釋遭撤銷，有告
    訴人之陳報狀在卷可稽，（見本院簡字卷第14頁），原審於
    量刑時未及審酌上情，稍有未洽。從而被告上訴理由指摘原
    審量刑未及審酌其對本件非行之悔過狀況，非無理由，應將
    原判決撤銷改判。爰審酌被告與告訴人前係男女朋友，因細
    故發生爭執即以加害財產之事恐嚇被害人，所為實不可取，
    惟其本件犯行對社會秩序及對告訴人之財產安全所生危害尚
    非過鉅，被告自始坦承犯行，且迅於偵查階段即與告訴人達
    成和解，並實質給予賠償，又告訴人除具狀向本院表達希給
    予被告自新機會，於本院電話詢問時亦懇切表達真的願意原
    諒被告等語（見偵卷第54頁、本院桃簡字卷第14頁、本院簡
    上字卷第32頁），而被告前因懲治盜匪條例案件經判決無期
    徒刑確定，自91年1 月間假釋出獄至今除本件外並無案件遭
    起訴或判刑，有臺灣高等法院被告前案紀錄表1 份在卷可佐
    ，尚稱確有悔過自新之努力等一切情狀，量處如主文所示之
    刑，並諭知易科罰金之折算標準，以資懲儆。至扣案之鐵條
    1 支，係被告所有，供本件恐嚇犯行所用之物，業據被告於
    警詢中及本院審理時供明在卷，爰依刑法第38條第1 項第2
    款規定宣告沒收。
據上論斷，應依刑事訴訟法第455 條之1 第1 項、第3 項、第36
9 條第1 項前段、第364 條、第299 條第1 項前段，刑法第305
條、第41條第1 項前段、第38條第1 項第2 款，刑法施行法第1
條之1 第1 項、第2 項前段，判決如主文。
本案經檢察官鍾信一到庭執行職務。
中    華    民    國    100    年    12    月    29    日
                  刑事第八庭  審判長法  官  劉為丕
                                    法  官  謝枚霏
                                    法  官  翁儀齡
以上正本證明與原本無異。
不得上訴。
                                    書記官  邱仲騏
中    華    民    國   100    年    12    月    30    日
附錄本案論罪科刑之法條：
中華民國刑法第305條
以加害生命、身體、自由、名譽、財產之事，恐嚇他人致生危害
於安全者，處二年以下有期徒刑、拘役或三百元以下罰金。